【裁判字號】    98,裁,1126
【裁判日期】    980507
【裁判案由】    綜合所得稅
【裁判全文】
最  高  行  政  法  院  裁  定
                                      98年度裁字第1126號
上  訴  人  甲○○
訴訟代理人  張樹萱律師
被 上訴 人  財政部臺北市國稅局
代  表  人  凌忠嫄
上列當事人間綜合所得稅事件，上訴人對於中華民國97年12月25
日臺北高等行政法院97年度訴字第2162號判決，提起上訴，本院
裁定如下︰
    主  文
上訴駁回。
上訴審訴訟費用由上訴人負擔。
    理  由
一、按對於高等行政法院判決之上訴，非以其違背法令為理由，
    不得為之，行政訴訟法第242條定有明文。依同法第243條第
    1項規定，判決不適用法規或適用不當者，為違背法令；而
    判決有同條第2項所列各款情形之一者，為當然違背法令。
    又提起上訴，應以上訴狀表明上訴理由，並應添具關於上訴
    理由之必要證據，復為同法第244條第1項第4款及第2項所明
    定。準此，當事人對於高等行政法院判決提起上訴，如以高
    等行政法院判決有行政訴訟法第243條第1項規定之不適用法
    規或適用不當為理由時，其上訴狀或理由書應有具體之指摘
    ，並揭示該法規之條項或其內容；若係成文法以外之法則，
    應揭示該法則之旨趣；倘為司法院解釋或本院之判例，則應
    揭示該判解之字號或其內容；如以高等行政法院判決有行政
    訴訟法第243條第2項所列各款情形為理由時，其上訴狀或理
    由書應揭示合於該條項各款之事實。上訴狀或理由書如未依
    此項方法表明，或其所表明者與上開法條規定不合時，即難
    認為已對高等行政法院判決之違背法令有具體之指摘，其上
    訴自難認為合法。
二、本件上訴人對於臺北高等行政法院民國（下同）97年度訴字
    第2162號判決（下稱原判決）上訴，雖以：(一)被上訴人之訴
    訟代理人於97年12月17日原審行言詞辯論時，既已自認新瑞
    都開發股份有限公司（下稱新瑞都公司）所欠稅款僅萬元，
    自不能以欠稅一事判定新瑞都公司股票無價值，則原審竟仍
    於判決理由中，一再記載新瑞都公司積欠政府稅收，並以此
    作為新瑞都公司股票無價值之依據之一，衡諸卷內資料及被
    上訴人提出之答辯及陳述，原審此部分之記載認定，顯然違
    背證據法則。(二)再如被上訴人提出資料及相關陳述，新瑞都
    公司91、92年間每股淨值尚有3.81元及2點多元，則在93年
    間新瑞都公司依法辦理減資，將資產自80餘億元減至26億6
    千萬元之情況下，每股淨值計算後為9.84元，則上訴人在93
    年新瑞都公司依法辦理減資後捐贈該公司股票，並提出該公
    司製作之資產負債表，而經受贈機關烏來鄉公所認定捐贈價
    值為每股9.4元，並不能認為此每股淨值有何虛偽不實。詎
    被上訴人及原判決認上開新瑞都公司資產負債表非真實一節
    ，僅率以其「年年虧損、無營業收入」等概括之詞相擬，顯
    屬無據。蓋資產負債表為公司財會人員依會計準則所製作，
    新瑞都公司既經合法減資，而致每股損益增加，自不能依新
    瑞都公司91、92年虧損之情，即認該93年度資產負債表「真
    實性有可議之處」，原判決認定事實顯然違背證據法則、經
    驗法則。(三)依上訴人捐贈新瑞都公司股票時之法令，民眾捐
    贈未上市股票予公家機關時，其價值均是依遺產及贈與稅法
    施行細則第28條規定，依公司資產負債表所載淨值認定，是
    上訴人既在93年間完成捐贈，被上訴人及原審自不能依財政
    部94年7月8日台財稅第00000000000號函內容，作為上訴人
    捐贈股票當時股票價值之計算認定。詎被上訴人及原判決既
    否認新瑞都公司93年資產負債表上所載每股淨值，卻又對如
    何認定系爭股票之價值為零一節，竟無任何說明憑據，即原
    審率稱被上訴人認系爭股票全無價值，將捐贈扣除額全部剔
    除，並無不合云云，顯然未憑任何證據，判決自屬違背法令
    等語，為其論據。惟核上訴狀所載內容，或係重述其在原審
    業經主張而為原判決摒棄不採之陳詞，或係就原審取捨證據
    、認定事實之職權行使事項，任加指摘違誤，或係就原審所
    為論斷或駁斥其主張之理由，泛言原判決不適用法規、法則
    或適用不當，而未具體表明原判決究竟有如何合於不適用法
    規或適用不當、或有行政訴訟法第243條第2項所列各款之情
    形，尚難認為已對原判決之如何違背法令有具體之指摘。依
    首揭規定及說明，應認其上訴為不合法，應予駁回。
三、據上論結，本件上訴為不合法。依行政訴訟法第249條第1項
    前段、第104條、民事訴訟法第95條、第78條，裁定如主文
    。
中    華    民    國    98    年    5     月    7     日
                    最高行政法院第三庭
                        審判長法官  高  啟  燦
                              法官  侯  東  昇
                              法官  黃  秋  鴻
                              法官  黃  合  文
                              法官  吳  慧  娟
以  上  正  本  證  明  與  原  本  無  異
中    華    民    國    98    年    5     月    7     日
                              書記官  張  雅  琴


司法院資訊處製作；財團法人民間司法改革基金會備份。
